【裁判字號】    90,交上訴,90
【裁判日期】    900306
【裁判案由】    公共危險等
【裁判全文】
臺灣高等法院臺中分院刑事判決                      九十年度交上訴字第九Ｏ號
    上  訴  人
    即  被  告  乙○○
右上訴人因公共危險等案件，不服臺灣台中地方法院八十九年度交訴字第一五五號中
華民國八十九年十一月十四日第一審判決（起訴案號：臺灣台中地方法院檢察署八十
九年度偵字第一四三八七號），提起上訴，本院判決如左：
    主  文
原判決撤銷。
乙○○因過失傷害人，處有期徒刑參月，如易科罰金，以參佰元折算壹日；又駕駛動
力交通工具肇事，致人受傷而逃逸，處有期徒刑陸月，如易科罰金，以參佰元折算壹
日；應執行有期徒刑捌月，如易科罰金，以參佰元折算壹日。
    事  實
一、乙○○於民國（下同）八十九年三月二十六日晚上十一時許，駕駛車牌號碼Ｂ七
    ─二六四０號小客車，沿台中市○區○○街由興大路往建成路方向行駛，途經該
    路與仁和一街無號誌之交岔路口時，應注意汽車行經無號誌之交岔路口時，應減
    速慢行，作隨時停車之準備，且汽車行駛時，駕駛人應注意車前狀況，並隨時採
    取必要之安全措施，其能注意及此，且依當時情形，又無不能注意之其情形，竟
    疏未注意，於上開時地，貿然以時速四十公里直行穿越交岔路口，適有丙○○騎
    乘車號ＬＹＹ─八六六號機車，沿上開仁和一街由台中路往國光路方向行駛而行
    經該交岔路口，乙○○因閃避不及，小客車車頭撞及丙○○所騎乘之機車右後方
    ，丙○○受撞後身體飛離機車跌到路旁，受有背部挫傷、右腳踝關節骨折及右側
    臀部挫傷等傷害，而機車則卡在乙○○所駕駛之小客車車頭下滑行十餘公尺。詎
    乙○○於駕車肇事致丙○○受傷後，竟未下車報警幫丙○○送醫救治，因一時心
    慌而另行起意，倒車甩開機車後，即調轉車頭沿仁和一街往東逃逸離開現場。嗣
    因警方依目擊民眾所提供之車牌號碼始循線查獲乙○○駕車肇事。
二、案經丙○○訴由台中市警察局第三分局報請臺灣臺中地方法院檢察署檢察官偵查
    起訴。
    理  由
一、訊據被告乙○○對右揭駕車撞傷告訴人丙○○及肇事後逃逸之事實坦承不諱，核
    與告訴人丙○○於警訊及偵審中指述情節相符，復有道路交通事故調查報告表、
    驗傷診斷證明書一紙及現場與車損照片十三幀附卷可稽。按汽車行經無號誌之交
    岔路口時，應減速慢行，作隨時停車之準備，且汽車行駛時，駕駛人應注意車前
    狀況，並隨時採取必要之安全措施，道路交通安全規則第九十三條第一項第四款
    、第九十四條第三項定有明文。被告駕車應注意遵守前開道路交通安全規則規定
    ，且依其情況，又非不能注意，竟疏未注意遵守，致肇事使丙○○受傷，自有應
    注意能注意而不注意之過失。又被害人丙○○係因本件車禍而受傷，與被告之過
    失行為間，自有相當因果關係；是被告上開過失傷害及肇事後逃逸之犯行，堪以
    認定。
二、核被告所為駕駛動力交通工具過失致人受傷而逃逸之行為，係犯刑法第二百八十
    四條第一項過失傷害罪及第一百八十五條之四肇事逃逸罪。被告所犯上開二罪，
    犯意各別，行為互異，應予分論併罰。原審判決對被告乙○○論罪科刑，固非無
    見，惟查被告事後已與告訴人達成民事和解，有臺灣台中地方法院調解程序筆錄
    在卷可稽，原審未及審酌前揭和解之事實，於判決理由敘明被告尚未與告訴人和
    解等情，即有未當，被告上訴意旨以其已與告訴人和解，請求從輕量刑云云，其
    上訴為有理由，應由本院將原審判決撤銷改判，又查被告行為後，刑法第四十一
    條業經總統於九十年一月十日修正公布施行，並於同年月十二日生效，比較新舊
    法之規定，自以新法有利於被告，自應適用新法之規定。爰審酌被告過失程度非
    輕、告訴人所受傷害之程度、肇事後棄被害人於不顧，犯罪後被告已與告訴人和
    解，賠償其損害等一切情狀，量處如主文第二項所示之刑，並均諭知易科罰金之
    折算標準，及定其應執行之刑，並諭知易科罰金之折算標準。
三、據上論斷，應依刑事訴訟法第三百六十九條第一項前段、第三百六十四條、第二
    百九十九條第一項前段、刑法第二條第一項前段、第二百八十四條第一項、第一
    百八十五條之四、第五十一條第五款、第四十一條第一項、第二項、罰金罰鍰提
    高標準條例第一條前段、第二條，判決如主文。
本案經檢察官甲○○到庭執行職務。
中      華      民      國    九十    年    三    月          六        日
                                臺灣高等法院臺中分院刑事第三庭
                                      審判長法  官  方  艤  駐
                                            法  官  胡  忠  文
                                            法  官  劉  連  星
右正本證明與原本無異。
刑法第一百八十五條之四部分得上訴。
刑法第二百八十四條第一項部分不得上訴。
如不服本判決應於收受送達後十日內向本院提出上訴書狀，其未述上訴之理由者並
得於提起上訴後十日內向本院補提理由書（均須按他造當事人之人數附繕本）。
                                            書記官  顏  子  良
中      華      民      國      九十      年      三      月     七     日
附錄論罪科刑法條：
刑法第二百八十四條第一項：因過失傷害人者，處六月以下有期徒刑、拘役或五百元
以下罰金，致重傷者，處一年以下有期徒刑、拘役或五百元以下罰金。
第一百八十五條之四：駕駛動力交通工具肇事，致人死傷而逃逸者，處六月以上五年
以下有期徒刑。
                                                                        Ｄ


司法院資訊處製作；財團法人民間司法改革基金會備份。
